---
title: "GTFS Lisboa"
output: github_document
---

```{r setup, include=FALSE}
knitr::opts_chunk$set(echo = TRUE)
```

##### loads the package

```{r}
library(gtfstools)
```


##### reads the gtfs

```{r}
gtfs_Carris <- read_gtfs("Carris/gtfs_Carris.zip")

gtfs_Metro <- read_gtfs("Metro/gtfs_Metro.zip")
```

Dados recolhidos no dia 01/12/2022: https://transitfeeds.com/l/671-lisbon-portugal 



###### checks the tables inside the gtfs object

```{r}
names(gtfs_Metro)
```
```{r}
names(gtfs_Carris)
```
```{r}
summary(gtfs_Carris)
```
```{r}
summary(gtfs_Metro)
```



###### Lists the first 6 rows of the stops table:

```{r}
head(gtfs_Metro$trips)
```

```{r}
head(gtfs_Metro$frequencies)
```



### 1. **Sumário das informações**

Os dados do GTFS são encontrados em formato de texto em um `ZIP file`. 

A primeira coisa que o `tidytransit` faz, é juntar todas as tabelas em um só objeto no **R**, fazendo uma lista de tabelas para cada categoria.Portanto, segue o sumário dos dados e as frequências dos autocarros, respectivamente:


```{r include=FALSE}
#Import Libraries
library(sf)
library(readr)
library(tidyverse)
library(lubridate)
```


**TABELA 1:** Juntar os stops com stop_time

```{r include=FALSE}

Carris_stops_tabela <- gtfs_Carris$stops %>%
  left_join(gtfs_Carris$stop_times, by="stop_id") 

Metro_stops_tabela <- gtfs_Metro$stops %>%
  left_join(gtfs_Metro$stop_times, by="stop_id") 
```



```{r include=FALSE}
#Juntar tabela com frequencies

Carris_tabela2 <- Carris_stops_tabela %>%
  left_join(gtfs_Carris$frequencies, by = "trip_id")

Metro_tabela2 <- Metro_stops_tabela %>%
  left_join(gtfs_Metro$frequencies, by = "trip_id")

```


```{r include=FALSE}
Carris_tabela3 <- Carris_tabela2 %>%
left_join(gtfs_Carris$trips, by="trip_id")

Metro_tabela3 <- Metro_tabela2 %>%
left_join(gtfs_Metro$trips, by="trip_id")

```

```{r include=FALSE}
Carris_tabela4 <- Carris_tabela3 %>%
  left_join(gtfs_Carris$calendar, by = "service_id")

Metro_tabela4 <- Metro_tabela3 %>%
  left_join(gtfs_Metro$calendar, by = "service_id")
```


```{r include=FALSE}
#### Tabela Final com paragens 

Carris_tabela5 <- Carris_tabela4 %>%
  left_join(gtfs_Carris$routes, by="route_id")

Metro_tabela5 <- Metro_tabela4 %>%
  left_join(gtfs_Metro$routes, by="route_id")
```

```{r}
# excluir colunas que não possuem nada

excluir <- c("stop_code", "stop_desc", "zone_id", "stop_url", "location_type", "parent_station", "stop_headsign", "pickup_type", "drop_off_type", "shape_dist_traveled", "trip_headsign", "direction_id", "block_id", "route_short_name", "route_desc","route_url", "route_color", "route_text_color")
Carris_tabela_final <- Carris_tabela5[,!(names(Carris_tabela5)%in% excluir), drop=FALSE]
Metro_tabela_final

Metro_tabela_final <- Metro_tabela5[,!(names(Carris_tabela5)%in% excluir), drop=FALSE]

Carris_tabela_final <- Carris_tabela5[,-c(2,4,7,8,9,10,15,16,17,18,25,26,27,39,41,43,44,45)] 
Metro_tabela_final <- Metro_tabela5[,-c(2,4,7,8,9,10,15,16,17,18,25,26,27,39,41,43,44,45)] 
```


```{r include=FALSE}
#### Tranformar em shapefile

carris_paragens = sf::st_as_sf(Carris_tabela_final, coords = c("stop_lon", "stop_lat"), crs=4326)
  
sf::st_write(carris_paragens,"Carris_paragens.gpkg")

write.csv(Carris_tabela_final, "Carris_paragens.csv")

write.xlsx(Metro_tabela_final, "Metro_gtfs.xlsx")

```
